【裁判字號】    95,易,5
【裁判日期】    950719
【裁判案由】    毒品危害防制條例
【裁判全文】
臺灣臺中地方法院刑事判決                 95年度易字第5號
公  訴  人  臺灣臺中地方法院檢察署檢察官
被      告  甲○○
                    號
上列被告因違反毒品危害防制條例案件，經檢察官提起公訴（94
年度毒偵字第5489號），及移送併案審理（95年度毒偵字第918
號、第1828號），因被告於準備程序中就被訴事實為有罪之陳述
，經本院合議庭裁定由受命法官獨任進行簡式審判程序，本院判
決如下：
    主  文
甲○○連續施用第二級毒品，累犯，處有期徒刑拾月。扣案之第
二級毒品甲基安非他命壹包（重約零點肆公克），沒收銷燬之；
上開第二級毒品甲基安非他命之外包裝袋壹個、玻璃球吸食器壹
組及藥勺壹支，均沒收。
    事實及理由
一、本件犯罪事實如下：甲○○曾於民國八十七年間因違反電信
    法案件，經本院判處有期徒刑三月，經上訴於臺灣高等法院
    臺中分院於八十七年六月十六日以八十七年度上訴字第一Ｏ
    八四號判決駁回上訴，並諭知緩刑三年，於八十七年七月十
    四日確定。又於八十九年間因犯竊盜罪，經臺灣高等法院臺
    中分院判處有期徒刑六月確定；其前開緩刑因而遭撤銷，應
    執行有期徒刑三月。復於九十年間因違反毒品危害防制條例
    （施用第二級毒品）案件，經本院於九十年七月三十日以九
    十年度易字第二Ｏ四四號判決，判處有期徒刑七月，經上訴
    於臺灣高等法院臺中分院遭駁回上訴確定；上開各罪經接續
    執行後，指揮書執行完畢日期為九十二年四月二十九日，嗣
    於九十二年一月十六日縮短刑期假釋交付保護管束出監，於
    九十二年四月五日縮刑期滿，假釋未經撤銷，以已執行論，
    而視為執行完畢。其前於八十七年間因施用毒品案件，經依
    本院八十七年度毒聲字第七八七號裁定送勒戒處所觀察、勒
    戒後，認無繼續施用毒品之傾向，由臺灣臺中地方法院檢察
    署檢察官於八十七年七月三十日以八十七年度偵字第一四八
    七一號為不起訴處分確定。再於上開不起訴處分後五年內之
    八十九年間因施用毒品案件，經依本院八十九年度毒聲字第
    三六四Ｏ號裁定送勒戒處所觀察、勒戒後，亦認無繼續施用
    毒品之傾向，由臺灣臺中地方法院檢察署檢察官於八十九年
    七月三日以八十九年度毒偵字第四二六Ｏ號為不起訴處分確
    定。復於九十年間因三犯施用第二級毒品案件，經依本院九
    十年度毒聲字第二七一二號裁定令入戒治處所施以強制戒治
    一年，並由檢察官提起公訴，經本院判處有期徒刑七月如前
    。嗣因其強制戒治成效經評定合格，經本院以九十年度毒聲
    字第六一三六號裁定停止戒治，所餘期間付保護管束，於九
    十一年二月一日釋放，並於九十一年五月二十九日強制戒治
    交付保護管束期滿執行完畢。詎猶不知悔改，於前開強制戒
    治執行完畢釋放後五年內，又基於施用第二級毒品之概括犯
    意，(1)自九十四年一、二月間某日某時起至同年五月二十二
    日晚上九時止；(2)自九十四年五月二十四日上午十時起至九
    十五年二月六日上午十時止；(3)自九十五年二月七日晚上十
    一時起至同年三月四日上午十時止；均在其位於臺中縣龍井
    鄉○○村○○路十張仔巷三號住處，以將第二級毒品甲基安
    非他命置於玻璃球吸食器內，或置於錫箔紙上，以火燒烤，
    吸食白色煙霧之方式，連續施用第二級毒品甲基安非他命（
    起訴書誤載為安非他命）多次。嗣分別(1)於九十四年五月二
    十三日下午十一時十分，經警得其同意採其尿液送驗後，係
    呈甲基安非他命陽性反應，始悉上情。(2)其因另涉竊盜案件
    ，為警於九十五年二月七日上午十時十分，在臺中縣沙鹿鎮
    ○○路三一Ｏ之二號前查獲，並扣得其所有之第二級毒品甲
    基安非他命壹包（重約Ｏ．四公克）及其所有供施用甲基安
    非他命毒品所用之上開第二級毒品甲基安非他命之外包裝袋
    一個、玻璃球吸食器一組、藥勺一支。(3)又因本案經本院發
    布通緝後，經警於九十五年三月四日下午十一時三十分緝獲
    ，於翌日凌晨三時經警得其同意採其尿液送驗後，係呈甲基
    安非他命陽性反應，始悉上情。
二、上開犯罪事實有以下證據可資證明：
    (一)被告甲○○於警詢、偵查中及本院行準備程序、審理時之
      自白。
    (二)詮昕科技股份有限公司九十四年八月二日報告編號：00
      000000號濫用藥物尿液檢驗報告一紙。
    (三)中山醫學大學附設醫院藥物濫用檢測中心九十五年二月十
      六日流水號：0000000號、九十五年三月十六日流
      水號：0000000號檢驗報告各一紙。
    (四)前揭第二級毒品甲基安非他命一包、其外包裝袋一個、玻
      璃球吸食器一組、藥勺一支扣案可稽。
三、又被告上開除九十四年五月二十三日前四日內某時以外之施
    用第二級毒品甲基安非他命犯行，雖未據起訴，然經公訴人
    移送併案審理，本院認該部分與起訴部分具有連續犯之裁判
    上一罪關係，應為起訴效力所及，自應併予審理，附此敘明
    。
四、前揭甲基安非他命毒品一包，係查獲之第二級毒品，應依毒
    品危害防制條例第十八條第一項前段規定，併予宣告沒收銷
    燬之；又上開第二級毒品甲基安非他命之外包裝袋一個、玻
    璃球吸食器一組、藥勺一支則均屬被告所有供其施用第二級
    毒品所用之物，均依刑法第三十八條第一項第二款規定，併
    予宣告沒收之。
五、新舊法比較
    (一)查被告行為後，刑法第二條第一項、第四十七條、第四十
      九條業經總統於九十四年二月二日以華總一義字第Ｚ00
      00000000號令修正公布，並刪除刑法第五十六條
      規定，且自九十五年七月一日起施行（下稱新法；修正前
      刑法下稱舊法）。而新法第二條第一項之規定，係規範行
      為後法律變更所生新舊法律比較適用之準據法，於新法施
      行後，應逕適用新法第二條第一項之規定，為「從舊從輕
      」之比較。
    (二)(1)新法第四十七條第一項、第四十九條分別規定「受徒刑
      之執行完畢，或一部之執行而赦免後，五年以內故意再犯
      有期徒刑以上之罪者，為累犯，加重本刑至二分之一」；
      「累犯之規定，於前所犯罪在外國法院受裁判者，不適用
      之」；舊法第四十七條、第四十九條則分別規定「受有期
      徒刑之執行完畢，或受無期徒刑或有期徒刑一部之執行而
      赦免後，五年以內再犯有期徒刑以上之罪者，為累犯，加
      重本刑至二分之一」；「累犯之規定，於前所犯罪依軍法
      或於外國法院受裁判者，不適用之」。被告係於前案受有
      期徒刑執行完畢五年以內，故意再犯本案施用第二級毒品
      罪，不論依新舊法規定，均構成累犯，新法並無較有利於
      被告之情形。(2)新法已刪除刑法第五十六條連續犯規定，
      被告多次施用第二級毒品犯行，依舊法本可依連續犯論以
      裁判上一罪，依新法則應數罪併罰，新法顯然不利於被告
      。
    (三)經綜合與本案罪刑有關之連續犯、累犯加重等一切情形，
      比較新舊法結果，新法並無較有利於被告之情形，依刑法
      第二條第一項前段之規定，本案仍應適用舊法即行為時刑
      法第四十七條、第五十六條規定論罪科刑。
六、依刑事訴訟法第二百七十三條之一第一項、第二百九十九條
    第一項前段、第三百十條之二、第四百五十四條第一項，毒
    品危害防制條例第十條第二項、第十八條第一項前段，刑法
    第十一條、第二條第一項前段、修正前第五十六條、修正前
    第四十七條、第三十八條第一項第二款，判決如主文。
本案經檢察官乙○○到庭執行職務。
中    華    民    國    95    年    7    月     19    日
                      臺灣臺中地方法院刑事第11庭
                              法  官  丁智慧
上正本證明與原本無異。
如不服本判決，應於送達後10日內向本院提出上訴狀（須附繕
本），上訴於臺灣高等法院臺中分院。
                              書記官  陳淑華
中    華    民    國    95    年    7    月     19    日
附錄本案論罪科刑法條全文：
毒品危害防制條例第10條第2項
施用第2級毒品者，處3年以下有期徒刑。


司法院資訊處製作；財團法人民間司法改革基金會備份。
